# 业绩承诺未完成，返还分红处理

提问人：762779129@qq.co 时间：2020-12-04 14:39:55
陈版主，请教业绩承诺未完成返还分红处理问题。
协议约定 承诺期如果未完成业绩，要补偿股份和返还业绩承诺期内累积获得的分红收益。承诺到期当年预计不能完成业绩承诺，是不是要在账上挂应收款？对于对应的返还分红款，科目是 借：其他应收款 贷：资本公积 与补偿股份一致处理，还是 借：其他应收款 贷：未分配利润作为冲减分红处理？

回答人：chenyiwei
你说的情况是被收购目标公司的处理？如果是目标公司的处理，则在实际收到返还款时贷记资本公积——股本溢价。这不同于一般意义上股东大会利润分配决议的撤销，所以不能贷记未分配利润。

提问人：762779129@qq.co 时间：2020-12-31 08:05:07
陈版主，业绩当年即 2020 年要计提 其他应收款吗？还是下一年才需要处理。

回答人：chenyiwei
如果金额在 2020 年度报表批准报出日之前确定下来，理论上是要确认的（资产负债表日后调整事项）。